臺灣高等法院刑事裁定　　　　　　　　　 96年度毒抗字第5號
抗　告　人
即　被　告　甲○○
上列抗告人因違反毒品危害防制條例案件，不服臺灣臺北地方法
院95年度毒聲字第861號，中華民國95年12月8日裁定（聲請案號
：95年度聲觀字第664號），提起抗告，本院裁定如下：
    主  文
抗告駁回。
    理  由
一、原裁定意旨略以：抗告人即被告甲○○前因施用毒品案件，
    經觀察、勒戒後，認無繼續施用毒品傾向，業經臺灣臺北地
    方法院檢察官於民國89年11月23日為不起訴處分確定。嗣於
    上開觀察、勒戒執行完畢後5年後，被告再於95年7月20日為
    警採集之尿液檢體，經台灣檢驗科技股份有限公司以酵素免
    疫分析法初驗、氣相層析質譜儀法複驗結果，確呈大麻陽性
    反應，此有該公司出具之濫用藥物尿液檢驗報告附卷為憑，
    已足排除被告因服用藥物導致尿液偽陽性反應之可能性，堪
    認被告經採尿前72小時內某時點，曾有施用第二級毒品大麻
    之犯行，爰依毒品危害防制條例第20條第1項、第3項及觀察
    勒戒處分執行條例第3條第1項規定，裁定將被告送勒戒處所
    觀察、勒戒等語。
二、被告抗告意旨略謂：伊施用大麻之地點係在澳門，非在國內
    云云。
三、經查：
  (一)按依中華民國憲法第4條：「中華民國領土，依其固有之疆
    域，非經國民大會之決議，不得變更之。」，而國民大會亦
    未曾為變更領土之決議。又中華民國憲法增修條文第11條復
    規定：「自由地區與大陸地區間人民權利義務關係及其他事
    務之處理，得以法律為特別之規定。」，且臺灣地區與大陸
    地區人民關係條例第2條第2款更指明：「大陸地區：指台灣
    地區以外之中華民國領土。」，揭示大陸地區仍屬我中華民
    國之領土，該條例第75條復規定：「在大陸地區或在大陸船
    艦、航空器內犯罪，雖在大陸地區曾受處罰，仍得依法處斷
    。但得免其刑之全部或一部之執行。」，據此，大陸地區現
    在雖因事實上之障礙為我國主權所不及，但在大陸地區犯罪
    ，仍應受我國法律之處罰，即明示大陸地區猶屬我國領域，
    並未對其放棄主權（最高法院90年度台上字第705號判決參
    照）。
  (二)查被告確有施用大麻一節，業據原裁定論述綦詳，參以被告
    於抗告意旨狀內復坦言施用，雖辯稱施用地係在澳門，非在
    國內云云，然澳門核屬大陸地區，揆諸上開說明，即便被告
    係在澳門（大陸地區）施用大麻，仍應受我國法律之處罰，
    我國仍有管轄權，因認被告上開所辯，尚無可採。綜上，原
    裁定將抗告人送勒戒處所觀察、勒戒，核屬有據，本件抗告
    為無理由，應予駁回。
四、據上論斷，應依刑事訴訟法第412條，裁定如主文。
中　　華　　民　　國　　96　　年　　1 　　月　　25　　日
　　　　　　　　　刑事第二庭審判長法　官  呂丹玉
　　　　　　　　　　　　　　　　  法　官  王詠寰
　　　　　　　　　　　　　　　　  法　官  林恆吉
以上正本證明與原本無異。
不得再抗告。
                                  書記官  劉文美
中　　華　　民　　國　　96　　年　　1 　　月　　25　　日
